臺灣臺北地方法院交通事件裁定　　　　 96年度交聲字第822號
原處分機關　臺北市交通事件裁決所
異　議　人　開明建設事業股份有限公司
即受處分人
代　表　人　賴德彥
上列受處分人因違反道路交通管理處罰條例案件，對於臺北市交
通事件裁決所民國九十六年六月二十二日所為之處分（原處分案
號：北市裁三字裁二二—ＡＣ0000000號），聲明異議，
本院裁定如下：
    主  文
異議駁回。
    理  由
一、按道路交通管理處罰條例第四十條規定：「汽車駕駛人，行
    車速度，超過規定之最高時速，或低於規定之最低時速，除
    有第四十三條第一項第二款情形外，處新臺幣（下同）一千
    二百元以上二千四百元以下罰鍰」。又依違反道路交通管理
    事件統一裁罰基準表所定，駕駛人駕駛汽車（不含機器腳踏
    車）行車速度，超過規定之最高時速未滿二十公里，且於期
    限內繳納或到案聽候裁決者，處罰鍰一千六百元。
二、本件異議人即受處分人開明建設事業股份有限公司所有之車
    號七九五八—ＤＥ號自小客車，經臺北市政府警察局交通警
    察大隊警員舉發於民國九十六年五月六日十五時十一分許，
    在臺北市○○○道○段（往下山方向），有「行車速度超過
    規定之最高時速未滿二十公里」之違規情事，受處分人不服
    ，提出陳述，原處分機關函請舉發單位調查結果，仍認違規
    事實明確，依道路交通管理處罰條例首開規定，裁處罰鍰一
    千六百元，受處分人不服，提出本件異議，其異議意旨略以
    ：受處分人之車輛有配備定速器，如果車速高於四十公里，
    可藉由油門踏板的設定而達到維持五十公里之一定速度功能
    ，故僅有超速十公里之情況，不可能超速十四公里。且監察
    院曾向交通大隊提出糾正謂：道路速限市區不得超過五十公
    里，郊區不得超過六十公里，新開道路因路況良好，常有超
    速之虞，各方政府忽略行車速度之合理性…未能因地制宜…
    等語，而仰德大道因路況良好，尤其下山方向常有超速之虞
    ，應依照監察院糾正意旨辦理，避免濫罰云云。
三、本院之判斷：受處分人所有上開自小客車，確於九十六年五
    月六日十五時十一分許，行經臺北市○○○道○段（下山方
    向），等情，為受處分人所是認。而該自小客車遭照相採證
    當時行車速度係每小時五十四公里等情，復有採證照片一幀
    在卷可憑。受處分人雖辯稱：其車輛有定速裝置，不可能超
    速達十四公里云云，惟取締本件違規所使用之測速器材，係
    經經濟部標準檢驗局國家標準檢驗合格，領有檢驗合格證書
    等情，業經臺北市政府警察局士林分局九十六年七月二十四
    日北市警士分交字第０九六三一八０三七００號函記載明確
    ，有該函及所檢附之經濟部標準檢驗局雷達測速儀檢定合格
    證書在卷可稽，受處分人辯稱：警方測得之速度有失準確云
    云，並非可採。至於受處分人辯稱：該處速限每小時四十公
    里並不合理云云，尚非能據以免罰之事由。綜上，本件違規
    事實明確，受處分人所辯並非可採，原處分機關據此援引道
    路交通管理處罰條例首開規定，裁處罰鍰一千六百元，核無
    違誤，本件異議為無理由，應予駁回。
三、據上論斷，應依道路交通案件處理辦法第十九條，裁定如主
    文。
中　　華　　民　　國　九十六　年　　七　　月　三十一　日
　　　　　　　　　交通法庭法　官　高偉文
以上正本證明與原本無異
如不服本裁定應於送達後五日內向本院提出抗告狀
　　　　　　　　　　　　　書記官　張華瓊
中　　華　　民　　國　九十六　年　　八　　月　  一  　日
